【裁判字號】    95,抗,26
【裁判日期】    950214
【裁判案由】    選派檢查人
【裁判全文】
臺灣板橋地方法院民事裁定                95年度抗字第26號
抗  告  人  啟鵬實業有限公司
                        樓
法定代理人  甲○○
相  對  人  乙○○
抗告人與乙○○間選派檢查人事件，抗告人對於中華民國94年11
月24日本院94年度司字第408 號第一審裁定提起抗告，本院裁定
如下：
    主    文
抗告駁回。
抗告程序費用新台幣壹仟元由抗告人負擔。
    理    由
一、按對於法院選派或解任公司清算人、檢查人之裁定，不得聲
    明不服；但法院依公司法第245 條第1 項規定選派檢查人之
    裁定，不在此限。又按因裁定而權利受侵害者，得為抗告，
    94 年8月5 日施行之新修正非訟事件法第175 條第1 項、第
    41 條 第1 項分別定有明文。本件抗告人乃屬原審裁定之受
    檢查義務人，其主張因原審裁定不當而受侵害，依前揭法律
    規定，自得提起抗告，先此敘明。
二、再按就股份有限公司之繼續1年以上，持有已發行股份總數3
    %以上之股東，得聲請法院選派檢查人，檢查公司業務帳目
    及財產情形；又上開規定於有限公司準用之，公司法第245
    條第1項、第110條第3項分別定有明文。
三、經查：
（一）本件本件聲請人即相對人乙○○於原審法院聲請意旨略以
      ：相對人為繼續1 年以上持有抗告人啟鵬實業有限公司已
      發行股份總數3 ％以上之股東，該公司自民國78年2 月2
      日經主管機關核准設立至今，已逾16載餘，卻從未依公司
      章程規定分派紅利，為保障相對人權益，爰依上開規定，
      聲請本院選派檢查人等語，並提出抗告人公司公司基本資
      料查詢、變更登記表、董事、股東名單、章程為證。原審
      裁定依前揭法律規定，審核聲請人所提出附卷之上開書證
      ，認定聲請人確係啟鵬實業有限公司繼續1 年以上，持有
      資本總額3%以上之股東，其依法聲請選派檢查人，自屬有
      據，而裁定准許之，並選任台灣省會計師公會推薦之簡敏
      秋會計師為檢查人。
（二）本院審之原審裁定以「相對人主張其為繼續1 年以上，持
      有相對人已發行股份總數3 ％以上股東，業據提出相對人
      公司基本資料查詢、變更登記表、董事、股東名單、章程
      為證，其主張堪信為真，核與公司法第110 條第3 項、第
      245 條第1 項之規定相符。又本院依職權函請臺灣省會計
      師公會推薦適合之檢查人人選，亦經該公會推薦簡敏秋會
      計師擔任，有該公會94年11月18日會總發字第09402202之
      1 號函1 件附卷可稽，爰依法選派簡敏秋會計師擔任本件
      相對人之檢查人」，於法並無不合。抗告意旨主張：抗告
      人公司一直慘澹經營，端賴法定代理人獨立支撐，且公司
      毫無盈餘可供分配，財務帳目一向公開，股東均可查閱了
      解等語，尚無理由，應予駁回。
四、據上論結，本件抗告為無理由，依非訟事件法第46條、第21
    條第2項、第24條第1項，民事訴訟法第495條之1第1項、第
    449條第1項、第78條，裁定如主文。
中    華    民    國    95    年    2     月    14    日
              民事第三庭    審判長法  官   陳映如
                                  法  官   何君豪
                                  法  官   邱靜琪
以上正本證明與原本無異。
如不服本裁定，僅得於收受本裁定正本送達後10日內，以適用法
規顯有錯誤為理由，向本院提出再抗告狀，（須附繕本一份及繳
納再抗告裁判費新台幣1,000 元），經本院許可後紿可再抗告。
中    華    民    國    95    年    2     月    14    日
                                  書記官  白俊傑


司法院資訊處製作；財團法人民間司法改革基金會備份。
